臺灣高等法院民事裁定
109年度聲字第434號
聲  請  人  吳鐵宏  
相  對  人  莊春桃  
上列當事人間請求確認抵押權不存在事件（本院109年度上字第9
42號），聲請人聲請停止執行，本院裁定如下：
    主  文
聲請人以新臺幣90萬元為相對人供擔保後，臺灣桃園地方法院10
9年度司執字第14376號強制執行事件所為強制執行程序，於本院
109年度上字第942號確認抵押權不存在事件判決確定、和解或撤
回起訴前，應暫予停止。
    理  由
一、本件聲請意旨略以：如附表一所示土地原為許秋萍與鄭弼榮
    、何俊緯、詹淑禎、陳瑞賢、李麗珠、陳年妹、王浩安（下
    稱鄭弼榮等7人）及相對人所共同出資購買，並借名登記在
    許秋萍名下，許秋萍於民國102年8月間擅自將系爭土地設定
    抵押權予農會貸款（下稱農會抵押權），相對人及鄭弼榮等
    7人得悉後，為求出資權益得以擔保，與許秋萍協議以原共
    同出資額2,900萬元之一倍金額即5,800萬元設定如附表二所
    示之最高限額抵押權（下稱系爭抵押權），並以各別出資額
    所佔債權額比例，為各投資人設定抵押權，相對人因而登記
    成為債權額比例600/5800（即登記債權金額600萬元）之抵
    押債權人。許秋萍嗣後力求與共同投資人協議，除遭相對人
    拒絕協商外，鄭弼榮等7人已於106年12月11日與許秋萍簽署
    債務清償協議書，以許秋萍另案投資標的與本件投資標的作
    為交換，鄭弼榮等7人並同意塗銷渠等系爭抵押權設定登記
    ，雙方業已履行完畢。許秋萍並於107年間依序將系爭土地
    應有部分19992/100000、60563/100000、8645/100000以買
    賣為原因移轉登記予陳青、伊、林振捷（下稱伊等3人）。
    詎相對人竟以許秋萍尚欠系爭抵押權擔保債務600萬元未清
    償為由，持原法院108年度司拍字第359號准許拍賣抵押物之
    裁定，向原法院聲請以109年度司執字第14376號執行事件（
    下稱系爭執行事件）拍賣系爭土地，惟相對人系爭抵押權所
    擔保債權並不存在，伊等3人及許秋萍乃依強制執行法第14
    條第2項規定提起本件確認抵押權債權不存在及債務人異議
    之訴（下稱本案訴訟），刻正由本院109年度上字第942號審
    理中，爰依強制執行法第18條第2項規定聲請裁准於本案訴
    訟程序終結前，停止系爭執行事件之執行程序等語。
二、按強制執行程序開始後，有提起異議之訴時，法院因必要情
    形或依聲請定相當並確實之擔保，得為停止強制執行之裁定
    ，強制執行法第18條第2項定有明文。又按抵押人本此裁定
    所供之擔保，係以擔保抵押權人因抵押人聲請停止強制執行
    不當，可能遭受之損害獲得賠償為目的。是法院定此項擔保
    ，其數額應依標的物停止執行後，抵押權人未能即時受償或
    利用該標的物所受之損害額，或其因另供擔保強制執行所受
    之損害額定之，非以標的物之價值或其債全額為依據。
三、茲查：
（一）本件相對人以許秋萍尚欠系爭抵押權擔保債務600萬元未
      清償為由，聲請原法院以108年度司拍字第359號裁定准許
      拍賣抵押物，復持該拍賣抵押物裁定向原法院聲請以系爭
      執行事件拍賣系爭土地，系爭土地經查封後，已完成鑑價
      程序，現在詢價階段，即將進入拍賣程序，執行程序尚未
      終結，聲請人業依強制執行法第14條第2項規定對相對人
      提起本案訴訟，請求確認相對人附表二所示系爭抵押權所
      擔保之債權不存在、命相對人塗銷附表二所示系爭抵押權
      、撤銷系爭執行事件之執行程序，本案訴訟刻正由本院審
      理中等事實，業據調取本院109年度上字第942號案卷核閱
      無訛，復為兩造於本案訴訟原審審理時所不爭執（見原法
      院108年度訴字第2249號判決正本第6頁第18至23列），且
      有108年度司拍字第359號裁定、強制執行聲請狀（原法院
      108年度訴字第2249號卷第351至360頁）、原法院109年6
      月16日桃院祥俊109年度司執字第14376號函、本院公務電
      話記錄表在卷可按（本院卷第5至6、9頁）。
（二）經核本案訴訟尚無不合法或顯無理由之情形，且系爭執行
      事件已完成鑑價程序，現在詢價階段，即將進入拍賣程序
      ，倘若繼續執行，一旦經第三人拍定，聲請人即有難以回
      復執行前狀態之虞，堪認有停止強制執行之必要，故聲請
      人願供擔保聲請裁定於本案訴訟程序終結前，停止系爭執
      行事件之執行程序，核與強制執行法第18條第2項要件相
      符，應予准許。
（三）又相對人因停止執行可能受有之損害，應為相對人因法院
      延後執行，致其未能即時受償之債權額依法定利率計算之
      利息損失，則審酌相對人聲請強制執行之債權金額為600
      萬元，因停止執行可能所受損害應為該600萬元延後獲償
      期間之利息損失，而抗告人所提系爭本案訴訟核屬得上訴
      第三審之事件，參酌各級法院辦案期限實施要點規定，民
      事第二、三審之審判期限依序為2年、1年，據以推估相對
      人因停止執行可能受有損害約為90萬元（即6,000,000元×
      5%×3=900,000元），爰以此金額酌定相當擔保准許之。
四、據上論結，本件聲請為有理由，爰裁定如主文。 
中　　華　　民　　國　　109 　年　　8 　 月　 　25  　日
                  民事第六庭    
           　           審判長法  官  陶亞琴
                　            法  官  陳蒨儀
                    　        法  官  廖慧如
正本係照原本作成。
如不服本裁定，應於收受送達後10日內向本院提出抗告狀，並應
繳納抗告費新臺幣１千元。
中　　華　　民　　國　　109 　年　　8 　　月　　25　　日
　　　　　　　　　　　　　    書記官  張佳樺
附表一
編 號   土         地         坐         落     地 目 面    積 權 利 範 圍  縣  市 鄉鎮市區   段 小段   地    號  平方公尺  1 桃園市 ○○區 ○○  0000-0000 田 3,059.17 10000分之8920 備  註 原登記所有權人許秋萍，嗣於107年1月3日、同年3月7日、同年5月2日依序將應有部分19992/100000、60563/100000、8645/100000分別移轉登記予陳青、吳鐵宏、林振捷，陳青、吳鐵宏、林振捷現為系爭拍賣抵押物執行事件之執行債務人。        

附表二
不動產明細 抵押權設定明細 桃園市○○區○○段00地號土地（應有部分89200/ 100000）  登記所有權人： 陳青（19992/100000） 吳鐵宏（60563/100000）林振捷（8645/100000） 收件年期：105年字號○○登跨字第000000號 登記原因：設定登記 登記日期：105年5月25日 權利人：莊春桃 權利種類：最高限額抵押權 擔保債權總金額：5,800萬元 擔保債權種類及範圍：     權利人所支付買賣價金於違約時返還之用。 債權額比例：600/5800 擔保債權確定期日：無 清償日期：無 利息(率)：無 遲延利息(率)：無 違約金：加倍賠償 其他擔保範圍約定：         抵押權人實行抵押權費用與因債務不履行之賠償。 債務人：許秋萍 債務額比例：全部 權利標的：所有權 設定權利範圍：892/1000 
（原本以下空白）